【裁判字號】    97,訴,453
【裁判日期】    970313
【裁判案由】    毒品危害防制條例
【裁判全文】
臺灣板橋地方法院刑事判決               97年度訴字第453號
公  訴  人  臺灣板橋地方法院檢察署檢察官
被      告  甲○○
                    （另案於臺灣臺北監獄臺北分監執行）
上列被告因違反毒品危害防制條例案件，經檢察官提起公訴（九
十六年度毒偵字第七五四一號），被告於準備程序中對被訴之事
實為有罪陳述，本院合議庭裁定由受命法官獨任行簡式審判程序
，並判決如下：
    主  文
甲○○施用第一級毒品，處有期徒刑捌月；又施用第二級毒品，
處有期徒刑肆月，扣案第二級毒品甲基安非他命驗餘淨重零點柒
伍伍公克沒收銷燬之，盛裝上開甲基安非他命之包裝塑膠袋壹只
沒收。應執行有期徒刑拾月，扣案第二級毒品甲基安非他命驗餘
淨重零點柒伍伍公克沒收銷燬之，盛裝上開甲基安非他命之包裝
塑膠袋壹只沒收。
    事  實
一、甲○○前於民國九十三年間因施用毒品案件，經本院以九十
    三年度毒聲字第二一四二號裁定送觀察、勒戒後，認無繼續
    施用毒品之傾向，於九十四年五月十一日執行完畢釋放，由
    臺灣板橋地方法院檢察署檢察官於九十四年五月十二日以九
    十三年度核退毒偵字第一七七四號不起訴處分確定；又因違
    反槍砲彈藥刀械管制條例案件，經本院以九十四年度訴字第
    四二三號判決判處有期徒刑一年二月，併科罰金新臺幣四萬
    元，緩刑三年確定，嗣經本院以九十六年度撤緩字第一九０
    號裁定撤銷緩刑；復於九十六年五月間犯施用第一級毒品案
    件，經本院以九十六年度訴字第二六八二號判處有期徒刑七
    月確定（上開罪刑尚未執行完畢，於本案不構成累犯）。甲
    ○○猶不知悔改，明知海洛因、甲基安非他命分別係毒品危
    害防制條例所規定之第一級、第二級毒品，不得非法持有、
    施用，竟於上開觀察、勒戒執行完畢釋放後五年內，基於施
    用第一級毒品海洛因之犯意，於九十六年九月二十八日晚上
    七時許（起訴書略載為同月二十九日為警採尿回溯二十六小
    時內之某時），在臺北縣樹林市○○街一二五巷七號三樓住
    處，將海洛因加水放入注射針筒內，再注射至身體血管之方
    式，非法施用第一級毒品海洛因；另基於施用第二級毒品甲
    基安非他命之犯意，於九十六年九月二十八日晚上七時許，
    在上址住處，以將甲基安非他命置於鋁箔紙內點火加熱燒烤
    產生白煙吸聞之方式，非法施用第二級毒品甲基安非他命。
    嗣於九十六年九月二十九日下午三時三十五分許，在臺北縣
    泰山鄉○○街十一巷口為警查獲，並扣得第二級毒品甲基安
    非他命一包（淨重零點七七五公克，經取樣部分檢驗用罄，
    驗餘淨重零點七五五公克）。
二、案經臺北縣政府警察局新莊分局報請臺灣板橋地方法院檢察
    署檢察官偵查起訴。
    理  由
一、訊據被告甲○○對於上揭時地施用第一級毒品海洛因、第二
    級毒品甲基安非他命之事實，於本院審理中坦承不諱，並有
    供其施用之結晶體一包扣案可資佐證。又被告經警查獲所採
    集尿液經送鑑定，亦呈海洛因代謝物嗎啡、甲基安非他命陽
    性反應，有臺灣檢驗科技股份有限公司九十六年十一月二十
    日（檢體編號Ｈ0000000號）濫用藥物尿液檢驗報告
    、代碼對照表各一紙在卷可稽。又上述扣案結晶體一包，經
    送上開檢驗公司鑑定，確為第二級毒品甲基安非他命（淨重
    零點七七五公克，經取樣部分檢驗用罄，驗餘淨重零點七五
    五公克），亦有該公司九十六年十月十七日濫用藥物檢驗報
    告一紙附卷可憑。再被告前於九十三年間因施用毒品案件，
    經本院以九十三年度毒聲字第二一四二號裁定送觀察、勒戒
    後，認無繼續施用毒品之傾向，於九十四年五月十一日執行
    完畢釋放，由臺灣板橋地方法院檢察署檢察官於九十四年五
    月十二日以九十三年度核退毒偵字第一七七四號不起訴處分
    確定，有臺灣高等法院被告前案紀錄表附卷可稽，足徵被告
    係觀察、勒戒執行完畢釋放後五年內再犯施用第一級、第二
    級毒品之罪。本案事證明確，被告犯行洵堪認定，應依法論
    科。
二、按海洛因、甲基安非他命係毒品危害防制條例第二條第二項
    第一款、第二款所明定之第一級、第二級毒品，不得非法持
    有、施用。核被告所為，係犯毒品危害防制條例第十條第一
    項之施用第一級毒品海洛因罪，及同條第二項之施用第二級
    毒品甲基安非他命罪。其施用第一級毒品海洛因前持有海洛
    因，施用第二級毒品甲基安非他命前後持有甲基安非他命之
    低度行為，應分別為施用海洛因、甲基安非他命之高度行為
    所吸收，均不另論罪。又其所犯上開二罪，犯意各別，罪名
    不同，應予分論併罰。爰審酌被告犯罪之動機、目的、手段
    ，施用毒品犯罪戕害一己之身心健康，尚未對他人造成實際
    損害，及其國中肄業之智識程度（見警詢筆錄），暨犯後坦
    承犯行之態度等一切情狀，分別量處如主文所示之刑，並定
    其應執行刑，以資儆懲。
三、扣案甲基安非他命（驗餘淨重零點七五五公克）係查獲之第
    二級毒品，業如前述，應依毒品危害防制條例第十八條第一
    項前段之規定，宣告沒收銷燬之；另取樣之甲基安非他命部
    分，因檢驗用罄而滅失，爰不另為沒收銷燬之諭知。又上開
    毒品甲基安非他命之包裝塑膠袋一只，係供被告所有且供施
    用毒品甲基安非他命犯罪所用（盛裝）之物，業據被告於審
    理中供明在卷，爰依刑法第三十八條第一項第二款規定宣告
    沒收之。
據上論斷，應依刑事訴訟法第二百七十三條之一第一項、第二百
九十九條第一項前段，毒品危害防制條例第十條第一項、第二項
、第十八條第一項前段，刑法第十一條前段、第五十一條第五款
、第三十八條第一項第二款，判決如主文。
本案經檢察官鄭潔如到庭執行職務。
中    華    民    國    97    年    3     月    13    日
以上正本證明與原本無異。
如不服本判決應於送達後十日內向本院提出上訴狀。
                                書記官  陳 春 銘
中    華    民    國    97    年    3     月    13    日
附錄本案論罪科刑法條全文：
毒品危害防制條例第十條
施用第一級毒品者，處六月以上五年以下有期徒刑。
施用第二級毒品者，處三年以下有期徒刑。


司法院資訊處製作；財團法人民間司法改革基金會備份。
